【裁判字號】    98,易,398
【裁判日期】    980331
【裁判案由】    賭博
【裁判全文】
臺灣臺北地方法院刑事判決            98年度易字第398號
聲  請  人  台灣台北地方法院檢察署檢察官
被      告  乙○○
            甲○○
            丁○○
            丙○○
上列被告因賭博案件，經檢察官聲請簡易判決處刑（98年度偵字
第1015號），本院認不宜逕以簡易判決處刑，改依通常程序審理
，判決如下：
    主  文
乙○○、甲○○、丁○○、丙○○均無罪。
    理  由
一、公訴意旨略以：被告乙○○、甲○○、丁○○、丙○○於民
    國97年12月9 日15時許，在台北縣新店市○○路○ 段362 號
    公眾得出入之檳榔攤內，以撲克牌賭博財物。嗣於同日16時
    45 分 為警查獲，並扣得賭資新台幣（下同）550 元及撲克
    牌1 副，因認被告均涉犯刑法第266 條第1 項之賭博罪嫌等
    語。
二、按犯罪事實應依證據認定之，無證據不得認定犯罪事實；不
    能證明被告犯罪者或其行為不罰者，應諭知無罪之判決，刑
    事訴訟法第154 條第2 項、第301 條第1 項，分別定有明文
    。復按認定不利於被告之事實，須依積極證據，苟積極證據
    不足為不利於被告事實之認定時，即應為有利於被告之認定
    ，更不必有何有利之證據，最高法院30年上字第816 號著有
    判例，可資參照。
三、檢察官認被告涉有上開罪嫌，係以證人即台北縣政府警察局
    新店分局雙城派出所警員戊○○、周文傑之證述，照片、扣
    案之賭資550 元、撲克牌1 副為主要論據。訊據被告固對渠
    等於上開時間在上開地點之事實坦承不諱，惟堅決否認有何
    賭博犯行，辯稱：渠等僅在該處喝酒聊天，並無賭博財物等
    語。
四、經查：
（一）證人戊○○於本院審理時證稱：「（你在執行本次查緝賭
      博勤務的時候，如何判斷散置在桌面的撲克牌是賭博工具
      ？）因為我們已經在外面看他們在拿撲克牌在賭博，因為
      他們門沒有關是玻璃，我們在外面看到就進去，他們裡面
      撲克牌在旁邊也有，所以就認定它是賭具。（你說在外面
      就已經看到，請問你看到的情形，被告四人究竟是以何種
      方式來進行賭博？）在外面看不知道裡面情況，我在外面
      看只看到丁○○坐在靠近外面，其他三人在裡面，丁○○
      的動作是拿撲克牌，因為沒有進去，所以不知道，從外面
      是看不出來。（有無看到扣案550 元是何人放置桌面？）
      沒有。（有無看到該550 元用以支付賭金方式？）沒有看
      到。（有無注意現場有無骰子？）好像沒有。（在進入案
      發地點前，有無聽到被告四人吆喝的情形？）沒有。（你
      有無看到輸贏的情形？）沒有。」等語明確（本院98年3
      月27日審判筆錄），是證人戊○○並未見到被告4 人如何
      以撲克牌賭博財物之情形，甚為顯然。
（二）員警查獲被告時，撲克牌放置情形即如98年度偵字第1015
      號卷第51頁照片所示，至同卷第52頁照片係員警戊○○恐
      適前所照相片不清楚，於撲克牌收起後再重新放置於桌上
      重拍等節，業據證人戊○○於本院審理時證述明確（本院
      98年3 月27日審判筆錄），則員警查獲被告時，被告4 人
      分坐於桌子四方，桌上有一堆撲克牌置於桌子中央，被告
      甲○○桌上有現金、香煙盒等物，其他被告面前並無現金
      等情，有上開偵卷第51頁照片2 紙在卷可憑。又證人戊○○於本院審理時證稱：「（你一進檳榔攤內查獲時，桌上
      的撲克牌是否就是如偵卷第51頁所示？是。（你一進入該
      處所，撲克牌有無分置在四位被告桌前？）沒有。（你一
      進入該處所時，桌上之撲克牌是因為被告看到警察才收起
      來的嗎？）我沒有看到是不是被告收起如偵卷第51頁的情
      形。」等語明確（本院98年3 月27日審判筆錄），則證人
      戊○○於偵查中證稱：「我先進去，他們正要收撲克牌，
      桌上有5 張百元鈔、一副撲克牌。... 我進去時郭正在收
      撲克牌，座位旁邊還有撲克牌。」等語（98年1 月20日偵
      查筆錄，98年度偵字第1015號卷第62、63頁），及證人周
      文傑於偵查中證稱：「我進去時看到郭在收牌，徐正在把
      錢收到口袋，經我們制止才沒有全部收起。」等語（98年
      1 月20日偵查筆錄，98年度偵字第1015號卷第63頁），所
      稱「正在收牌」當非指將被告4 人桌前之撲克牌收攏至桌
      子中央，應係指被告乙○○欲將桌上散置之撲克牌收起一
      情無疑。是員警查獲被告4 人時，撲克牌係散置於桌子中
      央，現金僅放置於被告甲○○桌前，凡此均與賭博財物之
      情形有異，不能以扣案撲克牌、現金即推論被告4 人有賭
      博財物行為。
（三）證人戊○○復證稱：「（你到查獲的檳榔攤時，在外面觀
      察多久？）約10分鐘。（是在檳榔攤門口？）是馬路對面
      看檳榔攤。（馬路對面看，可以看到桌子四周的情形？）
      可以看到一部分。看到丁○○坐在最外側，是靠近活動屏
      風地方。（你看到的情形，他們有在丟牌取牌？）有，被
      告丁○○在丟牌。（你有無看到他們現金互相交付的動作
      ？）沒有。」等語綦詳（本院98年3 月27日審判筆錄），
      是依員警在該檳榔攤外觀察之結果，亦不能認被告4 人確
      有以撲克牌作為賭具而賭博財物之行為。
五、綜上，本件證據未能認被告4 人確有以撲克牌賭博財物，無
    法證明被告有檢察官所指之賭博犯行，此外，本院復查無其
    他積極證據足以證明，揆諸上開法條及判例意旨，本件不能
    證明被告犯罪，自應為被告4 人無罪之諭知。
據上論斷，依刑事訴訟法第452 條、第284 條之1 、第301 條第
1 項，判決如主文。
本案經檢察官楊冀華到庭執行職務
中    華    民    國    98    年    3     月    31    日
                  刑事第七庭  法  官  林欣苑
上正本證明與原本無異。
如不服本判決應於收受送達後10日內向本院提出上訴書狀，並應
敘述具體理由；其未敘述上訴理由者，應於上訴期間屆滿後20日
內向本院補提理由書（均須按他造當事人之人數附繕本）「切勿
逕送上級法院」。
                              書記官  劉英芬
中    華    民    國    98    年    3     月    31    日


司法院資訊處製作；財團法人民間司法改革基金會備份。
